臺灣高雄地方法院高雄簡易庭裁定
111年度雄秩字第68號
移送機關    高雄市政府警察局新興分局
被移送人    施宸佑


上列被移送人違反社會秩序維護法案件，經移送機關於民國111
年3月3日高市警新分偵字第11170738900號移送書移送審理，本
院裁定如下：
    主      文
被移送人施宸佑無正當理由攜帶具有殺傷力之器械，處罰鍰新臺
幣貳仟元。
扣案之西瓜刀壹把沒入。
    事實及理由
一、移送意旨略以：被移送人於民國111年2月16日23時42分許，
    駕駛車牌號碼000-0000號自用小客車在高雄市新興區中山一
    路與民生一路口停等紅燈時，無故自後車廂取出西瓜刀1把
    在快車道擺弄，因認被移送人涉有違反社會秩序維護法第63
    條第1項第1款之規定，爰移請裁處等語。
二、按無正當理由攜帶具有殺傷力之器械、化學製劑或其他危險
    物品者，處3日以下拘留或新臺幣3 萬元以下罰鍰，社會秩
    序維護法第63條第1項第1款定有明文。本條款之構成要件，
    須行為人客觀上有攜帶具有殺傷力之器械、化學製劑或其他
    危險物品之行為，且該攜帶係無正當理由，因而有危害於社
    會安全之情形，始足當之。亦即，就行為人客觀上攜帶具有
    殺傷力器械之行為，依其攜帶行為之目的，考量行為人攜帶
    當時時間、地點、身分、舉止等因素，據以認定其是否已構
    成本條款之行為。
三、經查，被移送人於前揭時間、地點攜帶扣案之西瓜刀1把之
    事實，業經被移送人於警詢時坦承不諱，並有扣押筆錄、扣
    押物品目錄表、扣押物品收據、現場照片為憑（見本院卷第
    1至10頁）。而扣案之西瓜刀1把，為金屬製品，質地堅硬，
    刀刃已開鋒，如持之朝人揮砍，實足以對人體造成相當之傷
    害，核屬具有殺傷力之器械無訛。被移送人雖辯稱：我是要
    將該西瓜刀拿去給老闆，而該西瓜刀放在後車廂，又沒有刀
    套，怕割壞後車廂裡的東西，所以我才拿到駕駛座放等語（
    見本院卷第3頁）。然本件查獲地點乃不特定人得以出入經
    過之公共場所，衡諸社會通念，一般人應無於公共場合攜帶
    該刀械之必要，被移送人隨身攜帶該刀械在外，足以對社會
    大眾之生命安全及社會安寧產生危害之虞，且被移送人僅因
    擔心後車廂內物品被割壞，而公然取出該西瓜刀，被移送人
    所辯，顯非合理化其行為之正當事由，是難認被移送人攜帶
    該西瓜刀有正當理由。核被移送人所為係屬違反社會秩序維
    護法第63條第1項第1款規定之違序行為。爰審酌被移送人所
    為影響公共秩序之程度，及行為後之態度、行為之動機、手
    段及過程等一切情狀，裁處如主文所示之罰鍰。
四、次按供違反本法行為所用之物，以行為人所有者為限，得沒
    入之，社會秩序維護法第22條第3項前段定有明文。經查，
    扣案之西瓜刀1把為被移送人所有，且係供其違反社會秩序
    維護法行為所用之物，業據被移送人陳述明確，爰依法宣告
    沒入。
五、依社會秩序維護法第45條第1項、第63條第1項第1款、第22
    條第3項前段，裁定如主文。
中　　華　　民　　國　　111 　年　　3 　　月　　18　　日
                  高雄簡易庭   法  官  陳安信
以上正本係照原本作成。
不服本裁定者，得於裁定書送達之翌日起五日內，以書狀敘明理
由，經本庭提起抗告。
中　　華　　民　　國　　111 　年　　3 　　月　　18　　日
                               書記官  蔡妮君